【裁判字號】    89,上訴,781
【裁判日期】    890830
【裁判案由】    違反毒品危害防制條例
【裁判全文】
臺灣高等法院高雄分院刑事判決                    八十九年度上訴字第七八一號
    上  訴  人
    即  被  告  甲○○
    選任辯護人  沈志純
右上訴人因違反毒品危害防制條例案件，不服臺灣高雄地方法院八十八年度訴字第一
八四二號中華民國八十九年一月三十一日第一審判決（起訴案號：臺灣高雄地方法院
檢察署八十八年度偵字第一一七二二號），提起上訴，本院判決如左：
      主  文
原判決撤銷。
甲○○連續轉讓第二級毒品，處有期徒刑捌月。緩刑參年。
扣案之含安非他命之吸食器壹組、含安非他命之吸管壹支沒收銷燬之，打火機壹個沒
收。
         事  實
一、甲○○基於概括之犯意，自民國八十八年一月中旬某日起，迄同年五月五日止，
    在其高雄市○○○路九如新村四巷三八號住處，將第二級毒品安非他命置於專供
    施用毒品之吸食器具內，先後轉讓安非他命予李威廷施用，前後約五次。嗣於八
    十八年五月五日上午十一時二十分許，在上開住處為警查獲。並扣得其所有供己
    施用之安非他命一小包、與專供其自己施用及轉讓安非他命予李威廷施用所用之
    含安非他命吸食器一組、含安非他命吸管一支、及打火機一個（涉嫌施用第二級
    毒品部分，經檢察官另案送觀察勒戒）。
二、案經高雄市政府警察局移送臺灣高雄地方法院檢察署檢察官偵查起訴。
    理  由
一、訊據上訴人即被告甲○○坦承係因證人李威廷之要求，而提供第二級毒品安非他
    命予其施用之情不諱，核與證人李威廷於本院所述：「是我向他要的，大約五次
    」，「我看他器具內還有安非他命，就向他要過來，重新再點火燒來吸食」（本
    院卷第四十頁、第四二頁）等語相符。而證人李威庭最後一次即八十八年五月五
    日施用被告所提供之安非他命後，為警查獲，並採其尿液送檢驗，有甲基安非他
    命反應，此有高雄市政府衛生局八十八年五月十四日尿液檢驗成績書一份附卷可
    稽（本院卷第四八頁至第五十頁），足見被告於八十八年五月五日確有提供安非
    他命予證人李威廷施用。另在被告住處查扣之含安非他命之吸食器一組、含安非
    他命之吸管一支及打火機一個，該吸食器及吸管經送鑑驗，含安非他命成分，此
    有高雄醫學院附設中和紀念醫院編號Ｈ八九五三號、Ｈ八九五四號
    檢驗報告單二份在卷足憑（本院卷第三四之一頁、第三五頁），顯已使用過，被
    告雖供稱係其自己施用安非他命所用，惟證人李威廷於本院復證述：「用甲○○
    的吸食器具來吸」，「（他家裡有好幾付吸食器嗎？）只有一付，我跟他要安非
    他命，他就拿吸食器具和安非他命給我」（本院卷第四一頁），是被告僅有一付
    吸食器具，又曾於轉讓安非他命時，供其使用，顯然扣案之吸食用具係供被告自
    己施用及轉讓安非他命予證人李威廷所用，至為明確。至證人李威廷就轉讓次數
    部分，先後於警訊、偵審中各為十五、六次、十幾次、約七、八次、約五次之不
    同供述，其證詞前後不一，是應從嚴認定，以被告自白約五次，較為可採。事證
    明確，被告犯行堪予認定。
二、核被告無償提供安非他命予證人李威廷施用，無論出於主動提供，或因他人之請
    求而被動提供，均不妨轉讓安非他命罪責之成立，所為係犯毒品危害防制條例第
    八條第二項之轉讓第二級毒品罪。又其持有專供施用毒品之器具吸食器及吸管轉
    讓安非他命，所為係犯同法第十一條第三項之持有專供施用毒品之器具罪。其前
    後多次轉讓犯行，時間緊接，所犯構成要件相同，顯係基於概括之犯意而為，為
    連續犯，應以一罪論，並加重其刑。其因轉讓而先後非法持有安非他命，本應以
    連續持有論，惟其持有後進而轉讓，其持有之低度行為應為轉讓之高度行為所吸
    收，故不另論其持有罪。其持有專供施用毒品之器具以轉讓安非他命，兩罪間有
    方法結果之牽連關係，應依刑法第五十五條之規定，從較重之轉讓安非他命部分
    論處。公訴人雖未就被告於八十八年四月中旬後轉讓安非他命予證人李威廷施用
    ，及被告持有專供施用毒品之器具罪部分之犯行起訴，惟此部分與前開論罪科刑
    之事實分別有連續犯、牽連犯之裁判上一罪關係，為起訴之效力所及，本院自得
    併予審判。
三、原審予以論罪科刑，固非無見，惟查：(一)扣案之含安非他命之吸食器一組、含安
    非他命之吸管一支及打火機一支，係供被告自己施用及轉讓安非他命所用，原判
    決未予認定，並予沒收，尚有未合。(二)上開扣案之吸食器一組、及吸管一支，係
    被告供自己施用及轉讓安非他命予他人施用所用之器具，且衡該物品之性質，客
    觀上已無其他用途，自屬專供施用毒品之器具，原判決未予認定被告持有專供施
    用毒品之器具罪，亦有未當。(三)原判決漏未就被告因轉讓安非他命，先後持有安
    非他命，且該持有之低度行為為施用之高度行為所吸收部分，予以說明，亦有未
    洽。被告上訴，認其係因證人李威廷之要求始提供安非他命，而否認犯罪，固無
    理由，然原判決既有可議，自應由本院撤銷改判。爰審酌被告並無前科，有台灣
    高等法院被告全國前案紀錄表、臺灣高雄地方法院檢察署刑案資料查註記錄表可
    參，素行尚佳，轉讓安非他命與人，戕害他人身心健康，及供轉讓五次，每次份
    量不多，其犯罪後坦承犯行，態度良好等一切情狀，量處如主文第二項所示之刑
    ，以資懲儆。扣案之含安非他命之吸食器一組、含安非他命之吸管一支及打火機
    一個，係被告所有，且專供被告自己施用及轉讓安非他命與他人施用所用，已認
    定如前，該吸食器與吸管因技術上與安非他命分離不易，應均認同屬第二級毒品
    安非他命，依毒品危害防制條例第十八條第一項前段之規定，予以宣告沒收銷燬
    之；打火機一個則除施用毒品外，客觀上尚有其他用途，應依刑法第三十八條第
    一項第二款之規定宣告沒收。至安非他命一包，被告供稱係供其自己施用，且無
    證據證明被告預備轉讓證人李威廷之用，與本件轉讓犯行無關，爰不予宣告沒收
    。
四、又被告未曾受有期徒刑以上刑之宣告，有前開前案紀錄表記載可考，因失婚而須
    扶養二子，且其長子於八十七年間因罹患睪丸癌，現仍追蹤治療中，此有其戶口
    名簿、及高雄醫學院附設中和紀念醫院診斷證明書各一份可按，尚需被告照料，
    ，被告經此偵審教訓，應知警惕諒無再犯之虞，本院認所宣告之刑，以暫不執行
    為適當，併諭知緩刑三年，以勵自新。
據上論結，應依刑事訴訟法第三百六十九條第一項前段、第三百六十四條、第二百九
十九條第一項前段，毒品危害防制條例第八條第二項、第十一條第三項、第十八條第
一項前段，刑法第十一條、第五十六條、第五十五條、第七十四條第一款、第三十八
條第一項第二款，判決如主文。
本案經檢察官羅正平到庭執行職務。
中    華    民    國        八十九      年      八      月     三十     日
                              臺灣高等法院高雄分院刑事第三庭
                                  審判長法官  莊秋桃
                                        法官  謝宏宗
                                        法官  魏式璧
右正本證明與原本無異。
如不服本判決，應於判決送達後十日內向本院提出上訴狀，其未述理由者並應於提
出上訴狀後十日內向本院補提理由書（應附繕本)。
                                    書記官  楊茱宜
中    華    民    國        八十九      年      九      月      一      日
附錄：本判決論罪科刑法條：
毒品危害防制條例第八條第二項
  轉讓第二級毒品者，處六月以上五年以下有期徒刑，得併科新台幣七十萬元以下罰
  金。
毒品危害防制條例第十一條第三項
  持有專供製造或施用毒品之器具者，處一年以下有期徒刑、拘役或新台幣一萬元以
  下罰金。
                                                                      Ｈ


司法院資訊處製作；財團法人民間司法改革基金會備份。
